# 关于股改时应付福利费的处理。

提问人：homme 时间：2011-11-23 11:01:17
请教各位专家，正在做一个民营企业股改。现在应付福利费科目有余额是 2007 年初以前形成的。请问大家现在股改是按照财企[2007]48号中规定“继续按照原有规定使用，待结余使用完毕后，再按照修订后的《企业财务通则》执行。”还是按照财企［ 2005 ］ 12 号转增资本公积？ 好像财企［ 2005 ］ 12 号是针对国有企业来说的。

回答人：chenyiwei
财企[2005]12号是针对国有企业公司制改建的特别规定，民营企业不应参照。 但是，如果股改的目的是为了IPO，则应在 2007 年 1 月1 日起执行新准则（至少应当在申报期期初就已经执行新准则）。按照 38 号准则应用指南的规定，对于应付福利费余额中没有明确支付计划的部分，应当在首次执行日之后第一个会计年度计入当期管理费用，即转入申报期期初的留存收益处理。